# 售后租回融资租赁提前终止的账务处理

提问人：lihuipfjq 时间：2017-03-31 11:23:53
请教，企业在 16 年新增的售后租回融资租赁今年因利率较高要提前终止，其中涉及到重新确认固定资产时产生了递延收益 双方谈妥归还本金，重新计算利息，终止合同 那么，固定资产要怎么处理，是否还原到原先状态，长期应付款、未确认融资费用、递延收益余额全部冲掉的话，损益能否进营业外

回答人：chenyiwei
1 、对于出售时产生的递延收益，应在租赁终止时，将递延收益的余额转入（借方余额）或冲减（贷方余额）固定资产账面价值。
2 、对于提前终止时实际支付的款项与长期应付款账面价值之间的差额，作为金融负债终止确认损益，根据《企业会计准则第 22 号——金融工具确认和计量》第二十八条规定，计入营业外收支。